【裁判字號】    95,訴,871
【裁判日期】    950427
【裁判案由】    毒品危害防制條例
【裁判全文】
臺灣高雄地方法院刑事判決               95年度訴字第871號
公  訴  人  臺灣高雄地方法院檢察署檢察官
被      告  甲○○
上列被告因毒品危害防制條例案件，經檢察官提起公訴（台灣高
雄地方法院檢察署95年度毒偵字第1709號），本院依簡式審判程
序，判決如下：
    主  文
甲○○連續施用第一級毒品，累犯，處有期徒刑拾月。扣案第一
級毒品海洛因貳包（均含包裝袋，合計淨重零點壹陸公克，空包
裝袋總重零點肆壹公克）、殘有第一級毒品海洛因之注射針筒壹
支、夾鏈袋壹只，均沒收銷燬之。
    事  實
一、甲○○曾於民國89年間因施用毒品案件，經本院以89年度毒
    聲字第6247號裁定送勒戒處所觀察、勒戒後，認有繼續施用
    毒品之傾向，又經本院以89年度聲字第7035號裁定令入戒治
    處所施以強制戒治，經強制戒治已滿3 月後，成效經評定為
    合格，再經本院以90年度毒聲字第1556號裁定停止戒治，所
    餘戒治期間付保護管束，嗣因故經本院以90年度毒聲字第
    4514 號 裁定撤銷停止戒治，再令入戒治處所執行殘餘戒治
    期間後，始於91年3 月31日強制戒治期滿執行完畢釋放，並
    由高雄地方法院檢察署檢察官以91年度戒毒偵字第364 號為
    不起訴處分確定；又於91年間因施用毒品案件，經本院以91
    年度毒聲字第2832號裁定令入戒治處所施以強制戒治，嗣經
    本院以92年度毒聲字第2320號裁定停止戒治，所餘戒治期間
    付保護管束，於92年5 月1 日釋放出所，並於92年5 月23日
    保護管束期滿戒治完畢，而該部分犯行則經本院於92年9 月
    8 日以92年度訴字第1786號判處有期徒刑6 月，如易科罰金
    以銀元300 元折算1 日確定；再於92年間因施用毒品案件，
    經本院於93年5 月20日以92年度訴字第2668號判處有期徒刑
    7 月確定，前開二罪並經本院以93年度聲字第1771號裁定定
    應執行刑為有期徒刑1 年，入監執行後，於94年1 月16日縮
    刑期滿執行完畢。後甲○○又再因施用第一級毒品案件（犯
    罪時間：自94年3 月中旬某日起至同年7 月4 日16時50分許
    回溯24小時內某時止），經台灣高等法院高雄分院於94年12
    月28日以94年上訴字第1597號判處有期徒刑1 年確定（於95
    年3 月20日入監執行，現正執行中）。
二、詎甲○○仍不知悔改，復基於連續施用第一級毒品海洛因之
    概括犯意，自民國94年12月28日後之某日起至95年3 月20日
    前之某日止，在其位於高雄縣鳳山市○○○路39巷82號之家
    中，以約每2 日至3 日施用一次之頻率，將第一級毒品海洛
    因置於注射針筒內注射入體內之方式，連續施用第一級毒品
    海洛因數次。嗣分別於：(一)95年1 月14日下午5 石10分許，
    在高雄縣鳳山市○○○路及光遠路口因形跡可疑為警攔檢盤
    查，經其同意搜索，在其上衣左口袋內查獲第一級毒品海洛
    因2 包（均含包裝袋，合計淨重0.16公克，空包裝袋總重
    0.41公克）。(二)於95年1 月20日下午1 時50分許，在高雄縣
    鳳山市○○○路39巷82號2 樓，為警持搜索票實施搜索，當
    場查獲並扣押甲○○使用過之注射針筒1 支及夾鏈袋1 只。
    (三)於95年1 月29日下午9 時40分許，因甲○○在高雄縣鳳山
    市○○路鳳價國中前因竊盜案遭警查獲，經其同意採集尿液
    送驗，結果呈嗎啡陽性反應，而查獲上情。
三、案經高雄市政府警察局苓雅分局報告台灣高雄地方法院檢察
    署檢察官偵查起訴。
    理  由
一、本案被告甲○○所犯係死刑、無期徒刑、最輕本刑為三年以
    上有期徒刑以外之罪，被告於準備程序中就被訴事實為有罪
    之陳述，經法官告知簡式審判程序之旨，並聽取公訴人及被
    告意見後，本院依刑事訴訟法第273 條之1 第1 項、第284
    條之1 之規定，裁定由受命法官獨任進行簡式審判程序。
二、本案被告犯罪證據，均引用檢察官起訴書之記載（如附件）
    ，並補充「被告於本院審判中之自白」。
三、核被告所為，係犯毒品危害防制條例第10條第1 項之施用第
    一級毒品罪。被告持有海洛因之低度行為為施用海洛因之高
    度行為所吸收，不另論罪。被告先後施用數次海洛因之行為
    ，時間緊接、方法相同，犯罪構成要件亦各相同，顯係基於
    概括犯意反覆為之，依連續犯之規定論以一罪，並加重其刑
    。檢察官雖僅就被告於95年1 月14日下午6 時30分回溯24小
    時內之某時施用海洛因之犯行起訴，惟其餘未起訴部分既與
    上揭已起訴部分有連續犯之裁判上一罪關係，本院自應一併
    審究。被告前因施用毒品案件，經本院裁定應執行有期徒刑
    1 年確定，甫於94年1 月16日縮刑期滿執行完畢之事實，有
    台灣高等法院被告前案紀錄表1 份在卷可查，其於刑之執行
    完畢後5 年內再犯本案有期徒刑以上之罪，為累犯，依刑法
    第47條規定加重其刑，並遞加重之。爰審酌被告前因施用毒
    品案件，經觀察勒戒、強制戒治、並為法院處罰（此觀卷附
    台灣高等法院被告前案紀錄表即明）後，均未戒絕毒品，又
    再為本案連續施用毒品犯行，顯見其自制力不足，無法擺脫
    毒品，故應藉由刑罰之執行，以收教化之功能，並參以被告
    犯後坦承施用毒品犯行，被告所犯係自傷行為，尚未害及他
    人等一切情狀，量處如主文所示之刑，以資懲儆。
四、扣案之白粉2 包，經送驗後，確屬第一級毒品海洛因（均含
    包裝袋，合計淨重0.16公克，空包裝袋重0.41公克）。而扣
    案之注射針筒1 支、夾鏈袋1 只，經鑑定亦均含海洛因反應
    ，此分別有法務部調查局鑑定通知書1 紙及高雄醫學大學附
    設中和紀念醫院檢驗報告2 紙在卷可查（包裝袋、注射針筒
    及夾鏈袋部分，因均已與毒品海洛因難以析離，應視同海洛
    因之一部分而屬毒品）。是上揭物品不論何人所有，均依毒
    品危害防制條例第18條第1 項前段，沒收銷燬之。
五、據上論斷，應依刑事訴訟法第299 條第1 項前段、第273 條
    之1 第1 項、第310 條之2 、第454 條第2 項，毒品危害防
    制條例第10條第1 項、第18條第1 項前段，刑法第11條、第
    56條、第47條、第70條，判決如主文。
中    華    民    國    95    年    4     月    27    日
                  刑事第十四庭  法  官  紀凱峰
以上正本證明與原本無異。
如不服本判決，應於收受送達後10日內向本院提出上訴書狀。
中    華    民    國    95    年    5     月    2     日
                                書記官  黃進遠
附錄：毒品危害防制條例第10條第1項
施用第一級毒品者，處 6 月以上 5 年以下有期徒刑。


司法院資訊處製作；財團法人民間司法改革基金會備份。
